臺灣宜蘭地方法院民事判決　九十年度訴字第三八一號
　　原　　　告　丙○○○
　　訴訟代理人　乙○○
　　被　　　告　甲○○
右當事人間請求侵權行為損害賠償事件，本院判決如左：
    主    文
被告應給付原告新台幣陸拾陸萬伍仟參佰陸拾元。
原告其餘之訴駁回。
訴訟費用由被告負擔。
本判決於原告勝訴部分以新台幣貳拾貳萬元為被告供擔保後，得假執行。
原告其餘假執行之聲請駁回。
    事    實
甲、原告方面：
一、聲明：
（一）被告應給付原告新台幣（下同）一百四十八萬元。
（二）願供擔保請准宣告假執行。
二、陳述：
（一）被告甲○○於民國九十年一月八日上午駕駛車號ＩＵ—六二九六號自用小客車
      ，沿宜蘭縣冬山鄉○○路由松樹門往義成方向行駛，同日七時十分許行經前述
      鹿埔路與順安路之無號誌之交岔路口時，本應注意汽車行駛至無號誌之交岔路
      口時應減速慢行，作隨時停車之準備，而依當時情況，天候為雨、路面濕潤無
      缺陷、道路無障礙、視距良好，並無不能注意情事，竟疏未注意於上揭無號誌
      之交岔路口減速慢行作行隨時停車之準備，而與原告丙○○○所騎乘沿上揭冬
      山鄉○○路由順安往丸山方向亦於無號誌交岔路口未減速慢行之車號ＳＤＹ—
      一三一號機車發生擦撞，造成原告人車倒地，而受有腹部鈍傷及左眼球破裂之
      傷害。被告前述過失傷害行為，並經本院以九十年度交易字第八四號刑事判決
      確定在案。
（二）原告因被告前開不法侵害行為而受有損害，爰依侵權行為之法律關係，請求被
      告賠償下述費用：
   １ 醫療費用：原告受傷後，前往國立台灣大學醫學院附設醫院（以下簡稱台大醫
      院）、財團法人羅許基金會羅東博愛醫院（以下簡稱博愛醫院）及羅國鶴中醫
      診所就醫，共支付醫療費用二萬八千一百七十五元。
   ２ 勞動能力損失部分：原告係四十五年三月二十日出生，而本件車禍發生日期為
      九十年一月八日，原告可工作至六十歲，尚有十五年之時間，爰請求十五年部
      分之勞動能力損失。
   ３ 精神慰撫金：原告右眼視力受損，被告遲未賠償，精神受有極大痛苦，請求六
      十萬元之慰撫金。
三、證據：提出台大醫院、博愛醫院之診斷證明書、博愛醫院之醫療費用收據、八十
    九年度所得稅扣繳憑單各乙份為證。
乙、被告方面：
    被告未於言詞辯論期日到場，亦未提出準備書狀作何聲明或陳述。
丙、本院依職權調取本院九十年度交易字第八四號刑事案件卷宗、台灣宜蘭地方法院
    檢察署九十年度偵字第五七三號偵查卷宗，函查原告在台大醫院、博愛醫院及羅
    國鶴中醫診所支付醫療費用情形之資料，並函請博愛醫院鑑定原告勞動能力減損
    程度及函查兩造之財產狀況、八十九年度所得稅申報資料。
    理    由
一、本件被告未於言詞辯論期日到場，核無民事訴訟法第三百八十六條各款所列情形
    ，爰依原告聲請，由其一造辯論而為判決。又原告起訴聲明原包括自起訴狀繕本
    送達之翌日起至清償日止按年息百分之五計算之利息，嗣於本院審理時撤回前開
    利息部分之聲請，而減縮如前述訴之聲明，核與民事訴訟法第二百五十五條第一
    項第三款之規定相符，自應准許，合先敘明。
二、原告主張被告於前述時、地駕車過失肇事，致原告受有腹部鈍傷及左眼球破裂之
    傷害之事實，業據原告提出台大醫院、博愛醫院診斷證明書各乙份可證，並有道
    路交通事故調查報告表一紙及現場照片附卷可憑，且為被告在右揭刑事案件審理
    時坦承在案，此經本院依職權調取本院九十年度交易字第八四號刑事案件卷宗、
    台灣宜蘭地方法院檢察署九十年度偵字第五七三號偵查卷宗審核屬實，被告復未
    到庭爭執或提出任何書狀供本院審酌，自堪信為真。查原告受有傷害之結果，與
    被告之過失行為間具有相當因果關係，被告自應就原告之損害負損害賠償責任。
三、原告請求之賠償是否應予准許，茲分述如左：
（一）醫療費用：原告因本次車禍受有腹部鈍傷及左眼球破裂之傷害，前往台大醫院
      、博愛醫院及羅國鶴中醫診所就醫，共支付醫療費用（扣除全民健康保險給付
      部分）為二萬八千一百七十五元。此有本院向台大醫院、博愛醫院及羅國鶴中
      醫診所函查之醫療費用收據在卷可證，原告此部分請求，為有理由。
（二）勞動能力損失部分：查原告係四十五年三月二十日出生，本件車禍發生日期時
      （九十年一月八日）約為四十五歲，而依勞動基準法第五十四條第一項第一款
      規定，勞工非滿六十歲，雇主不得強制其退休，本院認為原告主張工作年限至
      六十歲為止，以十五年計算損失，應無不合。查原告於八十九年度之全年所得
      總額為十九萬七千八百七十五元，此有財政部台灣省北區國稅局羅東稽徵所九
      十年十二月六日北區國稅羅東徵第九０一一六六四三號函在卷可證，是原告之
      工作所得以每年約十九萬七千八百七十五元計算，應屬適當，而原告受傷情形
      經博愛醫院鑑定結果，認為其勞動能力可能減少，視力喪失比例約為６２．５
      ％，符合勞工保險殘障給付標準第十級，此有該醫院九十一年二月十六日（九
      十一）羅博醫字第０二００八五號函附卷可憑，是應認原告減少勞動能力之比
      例為４６．１４％。茲因原告請求一次給付，爰依霍夫曼計算扣除中間利息及
      其減少勞動能力比例，其計算式為197875x10.00000000x0.4614=0000000（元
      以下四捨五入），是原告所能請求之勞動能力損失金額應為一百萬二千五百四
      十五元。
（三）精神慰撫金：原告因車禍造成其右眼球視力受損，日常生活上必將產生諸多不
      便情形，且迄今被告遲未表示賠償之誠意。本院審酌原告所受之精神上痛苦程
      度、兩造之身份、地位、資力等狀況，認原告請求六十萬元，尚屬過高，其得
      請求金額以三十萬元為適當。逾此部分之請求，為無理由。
    綜上所述，本院認原告所得請求賠償之總額為一百三十三萬零七百二十元。惟按
    損害之發生，被害人與有過失者，法院得減輕賠償金額，民法第二百十七條第一
    項定有明文。查本件原告於通過前述無號誌之交岔路口時，亦疏未減速慢行，屬
    於與有過失之情形，應負二分之一之過失比例責任，審酌兩造過失行為同為肇事
    原因之情節及過失程度，適用前揭過失相抵之法則，減輕被告賠償金額百分之五
    十，依此計算被告應賠償之金額應為六十六萬五千三百六十元。
四、從而，本件原告依據侵權行為之法律關係請求被告給付六十六萬五千三百六十元
    ，為有理由，應予准許。逾此部分之請求，為無理由，應予駁回。
五、原告陳明願供擔保，聲請宣告假執行，核其勝訴部分，並無不合，爰酌定相當擔
    保金額准許之；其餘假執行之聲請，因訴之駁回而失所附麗，不予准許。
六、結論：原告之訴為一部有理由，一部無理由，依民事訴訟法第三百八十五條第一
　　項前段、第七十九條但書，第三百九十條第二項，判決如主文。
中　　　華　　　民　　　國　　九十一　　年　　　四　　　月　　　十　　　日
                                臺灣宜蘭地方法院民事庭
~B法　　　官　林俊廷
右為正本係照原本作成。
如對本判決上訴，須於判決送達後廿日內向本院提出上訴狀(須附繕本)。
中　　　華　　　民　　　國　　九十一　　年　　　四　　　月　　　十　　　日
~B法院書記官　黃月雲
